臺灣高等法院刑事裁定　　　　　　　　 100年度毒抗字第77號
抗　告　人
即　被　告　史金科
上列抗告人因違反毒品危害防制條例案件，不服臺灣士林地方法
院100年度毒聲字第35號，民國100年2月1日裁定（聲請案號：臺
灣士林地方法院檢察署99年度毒偵字第2256號），提起抗告，本
院裁定如下：
    主  文
抗告駁回。
    理  由
一、原裁定意旨略以：抗告人即被告史金科前因施用毒品，經觀
    察、勒戒後，認無繼續施用毒品之傾向，於民國88年2月4日
    釋放出所，並經臺灣板橋地方法院檢察署檢察官以88年度偵
    緝字第157號不起訴處分確定。詎仍不知悔改，基於施用第
    二級毒品甲基安非他命之犯意，於99年10月27日為警採尿往
    前回溯4日內某時許，在不詳地點、以不詳方式，施用第二
    級毒品甲基安非他命。嗣於99年10月26日19時許，為警持搜
    索票在其臺北市○○區○○街79巷2號住處查獲，並當場扣
    得玻璃球吸食器1個、甲基安非他命殘渣袋1包。訊據被告矢
    口否認上揭犯罪事實，辯稱：伊最後1次施用毒品是在很多
    年前，遭扣案物品是10多年前留下來的云云。然查：被告為
    警採驗尿液，經送臺灣尖端先進生技醫藥股份有限公司以氣
    相曾析質譜儀鑑驗結果，呈甲基安非他命、安非他命陽性反
    應，有卷附該公司99年11月3日尿液檢體編號046705號濫用
    藥物檢驗報告、臺北市政府警察局偵辦毒品案件尿液檢體編
    號046705號委驗單各1紙（見偵查卷第48、49頁）可稽，並
    有玻璃球吸食器1個、甲基安非他命殘渣袋1包等扣案可佐，
    被告犯嫌堪以認定。檢察官爰依毒品危害防制條例第20條第
    3項、第1項規定，聲請裁定將被告送勒戒處所觀察、勒戒。
    原審經核全案卷證，認被告施用第二級毒品犯行明確，聲請
    並無不合，裁定令被告入勒戒處所觀察、勒戒。
二、抗告意旨略以：因本人患有慢性發炎性脫髓鞘性多發性神經
    病變，服用大量類固醇及興奮神經系統的藥品，需長期至醫
    院追蹤治療，病發時全身癱瘓，生活無法自理，更無法入所
    勒戒，因服用大量相關藥品，希望能重新驗尿證明云云。
三、經查：
  (一)按犯毒品危害防制例第10條之罪者，檢察官應聲請法院裁定
    ，或少年法院（地方法院少年法庭）應先裁定，令被告或少
    年入勒戒處所觀察、勒戒，其期間不得逾2月，又依前項規
    定為觀察、勒戒或強制戒治執行完畢釋放後，5年後再犯第
    10條之罪者，適用本條前2項之規定，毒品危害防制條例第
    20條第1項、第3項分別定有明文。
  (二)被告於雖矢口否認其有施用第二級毒品甲基安非他命犯行，
    惟經警採集其尿液送驗後，確呈甲基安非他命、安非他命陽
    性反應，有臺灣尖端先進生技醫藥股份有限公司99年11月3
    日所出具之濫用藥物檢驗報告（檢體編號：046705號）附卷
    可稽，而甲基安非他命經口服投與後，約百分之七十於24小
    時內自尿中排出，約百分之九十於96小時內自尿中排出，由
    於目前國內尿液中甲基安非他命之檢驗僅為鑑定其是否呈陽
    性反應，尚未定其含量，且甲基安非他命成分之檢出與其投
    與方式、投與量、個人體質、採尿時間與檢測儀器之精密度
    等諸多因素有關，因此僅憑尿液中呈甲基安非他命陽性反應
    ，並無法確實推算吸食時間距採集時間之長短，惟依上述資
    料推斷，最長可能不會超過4日即96小時，此經行政院衛生
    署藥物食品檢驗局於81年2月8日以藥檢壹字第001156號函
    釋明在案，足認被告確有於99年10月27日為警採尿前96小時
    內某時許，在不詳處所，以不詳之方式，施用第二級毒品甲
    基安非他命之事實。
  (三)被告於抗告狀以其有服用類固醇及興奮神經系統方面之藥物
    等詞置辯，然查上揭被告之尿液檢驗報告，經臺灣檢驗科技
    股份有限公司先以酵素免疫分析法（EIA）初步檢驗，再以
    氣相層析質譜儀法（GC/MS）確認檢驗結果，且無具體事證
    足認有可疑尿液採集過程或檢驗程序瑕疵而不足憑信之情事
    存在，是經此雙重檢驗方法所作藥物及其代謝產物之定性及
    定量分析，已足排除抗告人因服用藥物導致尿液檢驗呈毒品
    偽陽性反應之可能。再者，甲基安非他命為行政院衛生署公
    告之禁藥，並無合法之販售通路，亦不得作為醫療使用，被
    告雖檢附其於行政院國軍退除役官兵輔導委員會台北榮民總
    醫院診斷證明書、病歷摘要、用藥證明等文件，辯稱其有可
    能因服用大量相關藥品，而致尿液檢驗呈毒品陽性反應結果
    云云，惟其所服用既屬經檢驗合格之藥物，其尿液自無可能
    經檢驗呈安非他命陽性反應。是其上揭所辯，尚非可採。至
    於抗告意旨另稱其病發時會全身癱瘓，生活無法自理等節，
    不能執為免予送勒戒處所觀察、勒戒之正當理由。
四、綜上所述，本件原裁定法院依毒品危害防制條例第20條第3
    條、第1項，裁定被告應送勒戒處所觀察、勒戒，於法並無
    不合。抗告意旨仍執前詞指摘原裁定不當，為無理由，應予
    駁回。
據上論斷，應依刑事訴訟法第412條，裁定如主文。
中    華    民    國    100    年    3    月    30    日
                  刑事第二十一庭審判長法  官  周政達
                                      法  官  楊力進
                                      法  官  許永煌
以上正本證明與原本無異。
不得再抗告。
                                      書記官  林吟玲
中    華    民    國   100    年    4     月    1     日